【裁判字號】    97,交聲,207
【裁判日期】    970529
【裁判案由】    聲明異議
【裁判全文】
臺灣臺南地方法院交通事件裁定         97年度交聲字第207號
移送機關    交通部公路總局嘉義區監理所麻豆監理站
異議人即
受處分人    甲○○
上列受處分人因違反道路交通管理處罰條例案件，對於交通部公
路總局嘉義區監理所麻豆監理站民國97年2月21日所為之裁決處
分（處分案號：麻監裁罰字第裁75-Z00000000號），聲明異議，
本院裁定如下：
    主  文
異議駁回。
    理  由
一、原處分意旨略以：異議人即受處分人甲○○（下稱異議人）
    駕駛之牌照號碼TG-6779號自用一般小客車，於民國（下同
    ）97年1月28日上午15時12分，行經國道三號南下280.1公里
    處，因汽車行駛高速公路未依規定變換車道（於雙白實線變
    換車道），遭內政部警政署國道公路警察局第八警察隊古坑
    分隊員警（下稱舉發機關）攔查，依法製單舉發，嗣經交通
    部公路總局嘉義區監理所麻豆監理站（下稱移送機關）以其
    違規事證明確，依道路交通管理處罰條例第33條第1項第4款
    、第63條第1項第1款（原處分書漏載第1款）及違反道路交
    通管理事件統一裁罰基準表等規定，裁處罰緩新臺幣（以下
    同）3,000元，並記違規點數1點。
二、本件聲明異議意旨略以：異議人所駕駛之上開車輛當時為進
    入高速公路，在匝道口未開方向燈，並非是在高速公路行駛
    中任意變換車道，理應罰鍰金額不同等語。
三、按汽車在行駛途中，不得任意變換車道，如欲超越前車，或
    變換車道時，應先顯示方向燈告知前後車輛，並保持安全距
    離及間隔，方得超越或變換車道，高速公路及快速公路交通
    管制規則第11條定有明文。復按汽車行駛於高速公路、快速
    公路或設站管制之道路，不遵使用限制、禁止、行車管制及
    管理事項之管制規則，而有未依規定變換車道者，處汽車駕
    駛人新臺幣三千元以上六千元以下罰鍰；並記違規點數1點
    ；道路交通管理處罰條例第33條第1項第4款及第63條第1項
    第1款分別定有明文。
四、經查：
  (一)移送機關指稱異議人於上揭時、地駕駛之牌照號碼TG-6779
    號自用一般小客車，因行駛高速公路於加速車道變換至外側
    車道時，未打方向燈，有未依規定變換車道之違規行為，有
    內政部警政署國道公路警察局97年1月28日公警局交字第
    Z00000000 號舉發違反道路交通管理事件通知單1份附卷可
    稽，並有內政部警政署國道公路警察局第八警察隊97年5月
    12日公警八交字第0970871010號函檢送違規行為照片4張附
    卷可參，其中第1張照片之情形為：異議人所駕駛之車輛於
    加速車道加速中，第2張照片之情形為：異議人所駕駛之車
    輛正由加速車道變換至外側車道時未使用方向燈；第3張照
    片之情形為：異議人所駕駛之車輛已變換至主線外側車道，
    第4張照片之情形為：異議人所駕駛之車輛遭舉發單位攔停
    ，由上述4張照片之情形觀之，異議人當時駕駛車輛變換車
    道時，有未依規定使用方向燈之事實即堪認定。
  (二)惟異議人辯稱其所駕駛之上開車輛在進入高速公路，係於匝
    道口變換車道時未開方向燈，其違規地點並非舉發單位所稱
    之行駛高速公路未依規定變換車道云云。然由上開第2張違
    規照片所示：異議人所駕駛之車輛正由加速車道變換至外側
    車道時未使用方向燈，參以高速公路及快速公路交通管制規
    則第2條第1項第9款：「加速車道︰指設於匝道與主線車道
    之間，專供汽車由匝道駛入主線車道前加速之車道。」之規
    定，該位置係屬高速公路之路權範圍，從而，異議人前開所
    辯尚非可採。
五、綜上所述，異議人於前揭時、地，有駕駛車輛行駛高速公路
    時，於加速車道進入外側車道時未使用方向燈，有未依規定
    變換車道之違規事實，應堪認定。則移送機關據以援引道路
    交通管理處罰條例第33條第1項第4款、第63條第1項第1款及
    違反道路交通管理事件統一裁罰標準表等規定，裁處異議人
    罰鍰新台幣3,000元，並記違規點數1點，核無違誤或不當，
    從而，本件異議為無理由，應予駁回。
六、據上論斷，應依道路交通管理處罰條例第87條第2項、道路
    交通案件處理辦法第19條，裁定如主文。
中    華    民    國    97    年    5     月    29    日
                     交通法庭   法  官   陳淑勤
以上正本證明與原本無異。
如不服本裁定，應於送達後5日內，向本院提出抗告狀。
                                書記官   陳金堂
中    華    民    國    97    年    5     月    29    日


司法院資訊處製作；財團法人民間司法改革基金會備份。
